臺灣臺南地方法院刑事判決　　　　　　　96年度易字第1248號
公　訴　人　臺灣臺南地方法院檢察署檢察官
被　　　告　乙○○
上列被告因傷害等案件，經檢察官提起公訴（九十六年度偵字第
九○二六號），本院判決如下：
    主  文
乙○○損壞他人之自小客車保險桿烤漆，足以生損害於他人，處
拘役貳拾日，如易科罰金，以新臺幣壹仟元折算壹日；又傷害人
之身體，處拘役伍拾玖日，如易科罰金，以新臺幣壹仟元折算壹
日；又公然侮辱人，處罰拘役參拾日，如易科罰金，以新臺幣壹
仟元折算壹日，應執行拘役壹佰日，如易科罰金，以新臺幣壹仟
元折算壹日。
    事  實
一、乙○○於民國九十六年五月三十日十三時許，駕駛車號○七
    一—ＧＦ號營業大貨車，行經國道三號南下三一九公里七百
    公尺處時，因與甲○○所駕駛之車號Ｇ２—○一五八號自用
    小客車發生行車糾紛，乙○○竟基於損壞他人所有之物之故
    意，於行駛中以伯朗咖啡鐵罐空瓶丟向甲○○所駕駛之車輛
    ，致使甲○○所駕駛之車號Ｇ２—○一五八號自用小客車前
    保險桿烤漆受有擦損二處，足以生損害於甲○○，甲○○遂
    一路尾隨乙○○南下並報警處理，於同日十三時十七分許，
    因乙○○將車輛停放於南下三五○公里七百公尺新化停車場
    處時，甲○○旋即向前與之理論，乙○○乃基於傷害之故意
    ，動手毆打甲○○後頸部，致使甲○○受有後頸部挫傷之傷
    害。迨至警方前來處理後，於同日十八時五分許，在將乙○
    ○及甲○○帶回國道公路警察局第八警察隊善化分隊途中，
    乙○○竟在警車內，又以穢語「幹你娘」、「幹你娘雞巴」
    公然侮辱甲○○。
二、案經甲○○訴由國道公路警察局第八警察隊報請臺南地方法
    院檢察署檢察官偵查起訴。
    理  由
壹、程序方面：
    按現行刑事訴訟法為保障被告之反對詰問權，排除具有虛偽
    危險性之傳聞證據，以求實體真實之發見，於該法第一百五
    十九條第一項明定被告以外之人於審判外之言詞或書面陳述
    ，除法律有規定者外，不得作為證據。而刑事訴訟法第一百
    五十九條之一至一百五十九條之四有傳聞法則之例外規定，
    且被告以外之人於審判外之陳述，雖不符前四條之規定，而
    經當事人於審判程序同意作為證據，法院審酌該言詞陳述或
    書面陳述作成時之情況，認為適當者，亦得為證據；當事人
    、代理人或辯護人於法院調查證據時，知有第一百五十九條
    第一項不得為證據之情形，而未於言詞辯論終結前聲明異議
    者，視為有前項之同意，刑事訴訟法第一百五十九條之五定
    有明文。本件被告並未就被告以外之人於審判外之陳述有所
    爭執，且迄於言詞辯論終結前，均未主張有刑事訴訟法第一
    百五十九條第一項不得為證據之情形，是應認已同意作為證
    據，且經本院審酌後，認無不適當之情形，應認均有證據能
    力。
貳、實體方面：
一、訊據被告乙○○固供承伊於九十六年五月三十日十三時許，
    駕駛車號○七一—ＧＦ號營業大貨車，行經國道三號南下三
    一九公里七百公尺處時，有伯朗咖啡鐵罐空瓶自其所駕駛之
    車輛飛出；甲○○所駕駛車號Ｇ２—○一五八號自用小客車
    前保險桿烤漆擦損二處；同日十三時十七分許，在南下三五
    ○公里七百公尺新化停車場處，伊與甲○○發生爭執後，甲
    ○○受有後頸部挫傷之傷害。迨至警方前來處理後，於同日
    十八時五分許，在將伊及甲○○帶回國道公路警察局第八警
    察隊善化分隊途中，伊以穢語「幹你娘」、「幹你娘雞巴」
    公然侮辱甲○○等事實，然矢口否認有何毀損及傷害之犯行
    ，並辯稱：伯朗咖啡鐵罐空瓶乃因不小心掉落車窗外，伊沒
    有毆打告訴人，因伊欲走向自己的車子，告訴人在前面擋住
    伊不讓伊過去，伊絆到自己的腳快要跌倒時抱住告訴人云云
    。經查：
  (一)毀損及傷害犯行部分：
    1.告訴人即被害人甲○○於警詢時陳述：我駕駛自小客車車
      號Ｇ２—○一五八於十三時許在國道三號公路南下三一九
      公里六百公尺至七百公尺處發現被告駕車行駛不穩行駛於
      中線車道，我的車輛行駛於內側車道，行駛中被告向我車
      輛投擲飲料鐵罐，造成我的車毀損，我於途中下車向值班
      警員報案，警方於國三號公路南下三一九公里加七百公尺
      處找到一罐鐵罐飲料空罐，為被告所投擲之飲料鐵罐，之
      後我一路尾隨被告的車至南下新化停車場，我遭被告毆打
      ，被告以右手握拳由上往下毆打我後頸部，造成後頸部挫
      傷等語。證人即被害人另於偵查中到庭結證稱：九十六年
      五月三十日當天下午一點多，我開車經過南二高善化收費
      站到三一六公里處，被告開一台拖板車在我前方，一路蛇
      行，我行駛在中間車道，要從內車道超車，被告突然間車
      頭也轉向內車道，害我差點撞到他，後來他把車頭轉回去
      ，我又要超車才按喇叭，我超車要經過他旁邊時被告就將
      咖啡罐丟下來，被告有將頭伸出來將罐子往後丟到我車子
      前面，我覺得被告是故意的，我要閃罐子差點撞到安全島
      。我就一路尾隨被告追到善化收費站進入國道警察八隊報
      案，報案後警察問我車牌號碼，我記不清楚，我就再將車
      子開出去追被告追到新化休息站，被告在那邊休息，被告
      下車我也下去跟被告說這件事，被告回答我剛才他正在打
      瞌睡，還說又沒有撞到我，我再詢問被告是否有丟咖啡罐
      子，被告回答說是在丟垃圾，我再問被告是否是故意的，
      被告回答說是故意的怎樣？我要被告處理保險桿受損部分
      ，後來被告要離開，我回頭看被告是否有走到車上要離開
      ，並看警察有沒有來，被告就突然用拳頭從我後腦重擊一
      下，又再揮左右拳打我後頸部，後來警察就到場了等語。
      另於偵查中陳述：被告連丟兩個空罐，只是其中一個沒有
      打到我，被告丟空瓶之前及丟完後都有回頭看我。被告打
      我的時候我是背對著他，被告從後面偷襲我等語。最後於
      本院準備程序及審判時均到庭證述：當時被告駕車打瞌睡
      並蛇行，於是我按喇叭提醒被告，我鳴喇叭的時候被告有
      回頭看，被告不高興就丟下二個咖啡罐空瓶，所以我覺得
      被告是故意的，而且我的車子之前均沒有車損，所以我可
      以確認我的車前保險桿烤漆擦損二處是被告造成的等語。
      經查證人甲○○前後證述內容均互核相符，苟非確有其事
      ，實難於歷次陳述均能描述細節如此吻合之理，且證人甲
      ○○與被告前並無嫌隙，實無大費周章追蹤被告要求理賠
      導致遭被告傷害之必要，又證人甲○○之職業為員警，乃
      國家之公務員，實無甘冒偽證之罪責刻意誣陷被告之理。
      佐以證人甲○○於本案發生後，隨即於同日轉往國道公路
      警察局第八警察隊善化分隊報案並製作筆錄，此有調查筆
      錄一份在卷可稽，並至達仁外科診所驗傷，診斷結果受有
      後頸部挫傷之傷害等情，有診斷證明書一份附卷足憑。若
      非被告確有上揭犯行，證人甲○○焉會受有如診斷證明書
      所載之傷害，復於警局製作筆錄提起告訴之理。此外，並
      有吉亞汽車有限公司估價單一紙及相片八幀附卷足憑，復
      有扣案伯朗咖啡鐵罐一個扣案可茲佐證。被告辯稱：伯朗
      咖啡鐵罐空瓶乃因不小心掉落車窗外，伊沒有毆打告訴人
      ，因伊欲走向自己的車子，告訴人在前面擋住伊不讓伊過
      去，伊絆到自己的腳快要跌倒時抱住告訴人云云，顯與常
      情不合而為事後卸責之詞而未足採信。
  (二)公然侮辱犯行部分：上揭被告被訴公然侮辱事實，迭據被告
    於警詢、偵查中及本院審理時坦承不諱，並經被害人甲○○
    於警詢及偵查中指訴無訛，此外，並有報告書一份在卷可查
    ，被告公然侮辱犯行之事證明確而堪以認定。
二、核被告所為，係犯刑法第三百五十四條之毀損罪、第二百七
    十七條第一項之傷害罪及第三百零九條第一項之公然侮辱罪
    。被告所犯上開三罪間，犯意各別，行為互殊，應予分論併
    罰。爰審酌被告不知以理性解決問題，率爾於高速公路上行
    駛中任意丟擲物品，造成其他高速行駛中之車輛行車往來之
    危險，且動輒施以肢體及言語上之暴力，且犯後猶矢口否認
    犯行，並飾詞狡辯，及衡量車損情形、告訴人之身分所受傷
    害及公然侮辱之程度等一切情狀，量處如主文所示之刑，並
    諭知易科罰金之折算標準，另依刑法第五十一條第六款之規
    定，定其應執行之刑，以示懲儆。
三、依刑事訴訟法第二百九十九條第一項前段，刑法第三百五十
    四條、第二百七十七條第一項、第三百零九條第一項、第四
    十一條第一項前段、第五十一條第六款，刑法施行法第一條
    之一，判決如主文。
本案經檢察官丙○○到庭執行職務。
中　　華　　民　　國　　96　　年　　12　　月　　6 　　日
　　　　　　　　　刑事第六庭    法　官　黃莉莉
以上正本證明與原本無異
如不服本判決應於收受本判後十日內向本院提出上訴書狀，並應
敘述具體理由。如未敘述上訴理由者，應於上訴期間屆滿後二十
日內向本院補提理由書狀（均須按他造當事人之人數附繕本）「
切勿逕送上級法院」。
  　　　　　　　　　　　　　　　書記官　許哲萍
中　　華　　民　　國　　96　　年　　12　　月　　7　　日
